臺灣高雄地方法院刑事判決　　　　　　 96年度簡上字第109號
上　訴　人
即　被　告　乙○○
上列上訴人因竊盜案件，不服本院高雄簡易庭中華民國95年12月
22日95年度簡字第7569號簡易判決（聲請簡易判決處刑案號：95
年度偵字第23879 號），提起上訴，本院管轄之第二審合議庭判
決如下：
    主  文
上訴駁回。
乙○○緩刑貳年。
    事實及理由
一、本案經本院審理結果，認第一審判決之認事、用法及量刑均
    無不當，應予維持，並引用第一審判決書記載之事實、證據
    及理由（如附件）。
二、上訴人即被告之上訴意旨係以：其與告訴人賴共田已達成和
    解，且對原判決認定之犯罪事實亦無意見，請給予緩刑的機
    會等語。
三、經查，本件原審以被告不思循正當途徑賺取財物，竟任意竊
    取財物，漠視他人財產法益，犯後飾詞狡辯，態度非佳，難
    認有悔意，惟考量所竊物品業經被害人領回，所造成之實害
    已有降低，並審酌其所竊財物價值約新台幣1,050 元等一切
    情狀，量處被告有期徒刑6 月，並諭知易科罰金之折算標準
    ，其認事用法均無違誤，量刑亦屬妥當，應予維持。被告上
    訴意旨未指摘原判決有何不當，其上訴為無理由，應予駁回
    。
四、被告於本院審理中就其確有踰越牆垣竊取告訴人鐵塊3 塊之
    犯罪事實，業已坦白承認，且已於民國96年3 月1 日與告訴
    人達成和解等情，亦有和解書1 紙附卷可稽（見本院簡上卷
    第27頁），堪認其犯後態度良好，顯有悔意。又被告前於82
    年間，因違反違反肅清煙毒條例、麻醉藥品管理條例等案件
    ，經本院以82年訴字第693 號分別判處有期徒刑3 年2 月、
    4 月，定應執行刑3 年4 月確定，於85年3 月20日入監執行
    ，於86年9 月8 日因縮短刑期假釋出監，嗣於88年6 月2 日
    因縮刑期滿未經撤銷視為執行完畢（未構成累犯），其前因
    故意犯罪受有期徒刑以上刑之宣告，執行完畢後，5 年以內
    未曾再因故意犯罪受有期徒刑以上刑之宣告，有臺灣高等法
    院被告前案紀錄表1 份在卷可參，被告因一時失慮，致罹刑
    典，犯後復能坦承犯行，深具悔意，且已與告訴人達成和解
    ，告訴人並表明就被告上開犯行不予追究，有和解書1 紙在
    卷可查，是本院綜合上情，認其經此偵、審程序，當知所警
    惕，而無再犯之虞，故認前開所宣告之刑，以暫不執行為適
    當，爰併諭知宣告緩刑2 年，以啟自新。另本院審酌被告所
    犯情節、告訴人所受損害、業與告訴人達成和解等情，認並
    無對被告所宣告之緩刑附加條件之必要，附此敘明。
據上論斷，應依刑事訴訟法第455 條之1 第1 項、第3 項、第36
8條 ，第373 條，刑法第74條第1 項第2 款，判決如主文。
本案經檢察官甲○○到庭執行職務。
中　　華　　民　　國　　96　　年　　3 　　月　　30　　日
                  刑事第三庭  審判長法　官  田平安
                                    法  官  施添寶
                                    法  官  錢衍蓁
不得上訴。
以上正本證明與原本無異。
中　　華　　民　　國　　96　　年　　3 　　月　　30　　日
　　　　　　　　　　　　　　　　　　書記官  秦富潔
附錄本案論罪科刑法條全文︰
中華民國刑法第321條
（加重竊盜罪）
犯竊盜罪而有左列情形之一者，處6 月以上、5 年以下有期徒刑
：
一  於夜間侵入住宅或有人居住之建築物、船艦或隱匿其內而犯
    之者。
二  毀越門扇、牆垣或其他安全設備而犯之者。
三  攜帶兇器而犯之者。
四  結夥三人以上而犯之者。
五  乘火災、水災或其他災害之際而犯之者。
六  在車站或埠頭而犯之者。
前項之未遂犯罰之。
